# 已计提减值准备的应收账款转让，坏账准备计入投资收益？

提问人：Crling 时间：2022-01-19 09:39:30
如题：已计提减值准备的应收账款转让，坏账准备计入投资收益？还是计入信用减值损失。
已知被审计单位应收A 100万，已计提坏账准备 50 万元。现将应收账款以 100 万元转让给B，已计提的 50 坏账准备计入投资收益？还是信用减值损失。
会计分录： 借 应收账款——B 100
应收账款坏账准备——A 50
贷 应收账款——A 100
投资收益？/信用减值损失 50 ？
PS:B愿意以 100 万元价格收购的原因，是应为B也受让了 C对A的应收 100 万，这样被审计单位、B就可以债权债务相互抵消了。

回答人：chenyiwei
建议关注下B受让C对A的应收款项 100 万的作价为多少？还是应当关注该交易及后续的互抵安排是否公允及合理。是否存在两项交易均虚增作价的情况。